【裁判字號】    98,抗,342
【裁判日期】    980422
【裁判案由】    聲請定其應執行刑
【裁判全文】
臺灣高等法院刑事裁定                   98年度抗字第342號
抗  告  人
即  受刑人  甲○○
上列抗告人因聲請定其應執行刑案件，不服臺灣桃園地方法院98
年度聲字第731號，中華民國98年3月20日第一審裁定（聲請案號
：臺灣桃園地方法院檢察署98年度執字第2844號），提起抗告，
本院裁定如下：
    主  文
抗告駁回。
    理  由
一、原裁定略以：抗告人即受刑人甲○○因犯竊盜等案件，經臺
    灣桃園地方法院以97年度簡上字第 232號判決、97年度壢簡
    字第2931號判決，先後判處如原裁定附表所示之刑，均經分
    別確定在案。茲審核檢察官聲請定其應執行之刑為正當，爰
    依刑事訴訟法第477條第1項、刑法第53條、第51條第6款，
    以裁定定其應執行刑為拘役75日，如易科罰金，以新臺幣1
    仟元折算1日等語。
二、抗告意旨略以：
  (一)原裁定附表編號 1所示之普通竊盜罪，其起因係抗告人購物
    時忘記結帳，店主通知時即前往結帳，並賠償損失，但警員
    為爭取業績，竟與店主共同陷害抗告人，所作筆錄均不正確
    ；原裁定附表編號 2所示之普通竊盜罪，其起因係抗告人購
    買電池時忘記付款，於第 2日至門市部補繳，並與店長以新
    臺幣 1千元和解，未料走出門口時和店主發生口角，店主叫
    來員警，於店主指揮下，伊被搜身並帶往派出所，店主與派
    出所關係密切，因此仗勢欺人。
  (二)檢察官未傳訊抗告人，亦未開庭告知原因，所作筆錄及同意
    搜身文件均未經其簽名，原審判決實屬草率。
  (三)抗告人身體狀況不佳，患有多種慢性疾病，三餐須服藥，每
    星期須至醫院復健，無法服刑；抗告人96年經核定為中低收
    入戶，每月補助新臺幣 6千元，因無子女，獨力扶養年邁、
    重度殘障及失明之妻子，且經縣府調查，抗告人與妻子均為
    身心障礙者，列為營養餐飲服務之對象。
  (四)原審審理時，抗告人曾請法官減刑，分期繳納罰金，且原判
    處之刑為拘役30日，今接獲刑事裁定，竟又增加為75日，令
    人難過，懇請鈞院重新裁定為拘役30日，並准予分期繳納罰
    金等語。
三、按裁判確定前犯數罪者，併合處罰之；數罪併罰，有二裁判
    以上者，依刑法第五十一條之規定，定其應執行之刑，同法
    第50條、第53條分別定有明文。
四、本院經查：
  (一)本件抗告人即受刑人甲○○所犯如原裁定附表所示之 2罪，
    犯罪時間均在該裁定附表編號1之罪判決確定日期即97年8月
    27日以前，揆諸前揭規定，合於數罪併罰之要件，自應依刑
    法第53條規定定其應執行之刑，原審就抗告人所犯如原裁定
    附表所示之 2罪，定其應執行之刑為拘役75日，如易科罰金
    ，以新臺幣1仟元折算1日，經核於法並無違誤，亦無違背定
    易科罰金折算標準之自由裁量職權。抗告人抗告意旨指稱原
    判處之刑為拘役30日，今竟又增加為75日，請重新裁定為拘
    役30日云云，顯係對原裁定內容有所誤會，自無可採。
  (二)又抗告人若不服判決之結果，應在收受原判決時，於法定期
    間內，依上訴程序提起救濟，始為正當。裁判確定後，當事
    人即不得就實體事項再為爭執。抗告人指陳檢察官未傳訊伊
    ，亦未開庭告知原因，法院判決草率，且警員與店主共同陷
    害伊，所作筆錄均不實云云，均係對原確定判決實體內容予
    以指摘，並未就原審所定應執行刑有何不當具體指摘不服之
    理由，是抗告人執此提起抗告，亦屬無據。
  (三)至抗告人另謂其有經濟上及家庭生活上之困難，請准予分期
    繳納罰金云云一節，乃屬執行檢察官之權責，應於本裁定確
    定後，由抗告人檢具資料向執行檢察官提出辦理，尚不能執
    此指摘原裁定不當。綜上所述，本件抗告，為無理由，應予
    駁回。
五、據上論斷，應依刑事訴訟法第412條，裁定如主文。
中    華    民    國    98    年    4     月    22    日
                  刑事第二庭審判長法  官  洪光燦
                                  法  官  林恆吉
                                  法  官  宋明蒼
以上正本證明與原本無異。
不得再抗告。
                                  書記官  楊麗雪
中    華    民    國    98    年    4     月    22    日


司法院資訊處製作；財團法人民間司法改革基金會備份。
